
\vspace{1.8em}
\begin{minipage}{\textwidth}
\stepcounter{mallinumber}
\textbf{Tüüpsõnamall \arabic{mallinumber}\,\vadja{nel̕l̕äz}}\\

\begin{sideways}
\begin{tabular}{l l}
muutvormimall & tunnused \\
\hline
\underline{nel̕l̕}\,+\,äz & \textsc{ sg nom } \\
\underline{nel̕l̕}\,+\,ettemä & \textsc{ sg gen } \\
\underline{nel̕l̕}\,+\,että & \textsc{ sg par } \\
\underline{nel̕l̕}\,+\,ettemäse & \textsc{ sg ill } \\
\underline{nel̕l̕}\,+\,etteemäz & \textsc{ sg ine } \\
\underline{nel̕l̕}\,+\,etteemäss & \textsc{ sg ela } \\
\underline{nel̕l̕}\,+\,etteemälle & \textsc{ sg all } \\
\underline{nel̕l̕}\,+\,etteemäll & \textsc{ sg ade } \\
\underline{nel̕l̕}\,+\,etteemält & \textsc{ sg abl } \\
\underline{nel̕l̕}\,+\,etteemässi & \textsc{ sg tra } \\
\underline{nel̕l̕}\,+\,etteemässaa & \textsc{ sg ter } \\
\underline{nel̕l̕}\,+\,etteemäka & \textsc{ sg com } \\
\underline{nel̕l̕}\,+\,etteemäd & \textsc{ pl nom } \\
\underline{nel̕l̕}\,+\,ettemije & \textsc{ pl gen } \\
\underline{nel̕l̕}\,+\,ettemiit & \textsc{ pl par } \\
\underline{nel̕l̕}\,+\,ettemiise & \textsc{ pl ill } \\
\underline{nel̕l̕}\,+\,ettemiiz & \textsc{ pl ine } \\
\underline{nel̕l̕}\,+\,ettemiiss & \textsc{ pl ela } \\
\underline{nel̕l̕}\,+\,ettemiille & \textsc{ pl all } \\
\underline{nel̕l̕}\,+\,ettemiill & \textsc{ pl ade } \\
\underline{nel̕l̕}\,+\,ettemiilt & \textsc{ pl abl } \\
\underline{nel̕l̕}\,+\,ettemiissi & \textsc{ pl tra } \\
\underline{nel̕l̕}\,+\,ettemiissaa & \textsc{ pl ter } \\
\underline{nel̕l̕}\,+\,ettemijka & \textsc{ pl com } \\
\end{tabular}
\end{sideways}
\captionof{table}{Tüüpsõna \arabic{mallinumber}\,\textit{nel̕l̕äz} ekstraheeritud muutvormimallid.}
\label{tab:tüüpsõnamall-nel̕l̕äz}

\end{minipage}

 
\vspace{1em}
\noindent Tüüpsõna ei hõlma teisi lekseeme vormi\-sõnastikus.
